Minutes et répertoires du notaire Adrien AUMONT, 9 janvier 1671 - 20 avril 1701 (étude XVII)
Archives nationales
- Minutes de Adrien AUMONT, janvier 1671 - 20 avril 1701; MC/ET/XVII/341 - MC/ET/XVII/477
  - Minutes. 1700, mars, mars 1700; MC/ET/XVII/470
    - Constitution de 300 livres de rente de la ville de Paris au profit de Antoine Coysevox, sculpteur ordinaire des bâtiments du roi et recteur de son académie royale, demeurant en l'hôtel royal des Gobelins, paroisse Saint-Hippolyte., 1er mars 1700; MC/ET/XVII/470
      constitution de rente; Gobelins (hôtel des); Coysevox, Antoine (1640-1720); directeur d'établissement d'enseignement; sculpteur
    - Constitution de rente de la ville de Paris au profit de Claudine Bourdet, femme de Antoine Coysevox, sculpteur ordinaire du roi et recteur de son académie royale, demeurant en l'hôtel royal des Gobelins., 1er mars 1700; MC/ET/XVII/470
      constitution de rente; Gobelins (hôtel des); Bourdet, Claudine; Coysevox, Antoine (1640-1720); directeur d'établissement d'enseignement; sculpteur
    - Lefebvre (Henri) maître maçon à Hablonville § Quittance (pièce annexe); Retrait; (réparations), 2 mars 1700; MC/ET/XVII/470
      quittance; Lefebvre, Henri
    - Denis (Claude) maçon rue Galandre § obligation, 5 mars 1700; MC/ET/XVII/470
      obligation; Denis, Claude
    - Aumont (Jean) maçon à Gentilly près Paris § Vente de maison, 11 mars 1700; MC/ET/XVII/470
      acte de vente; Aumont, Jean
    - Petra (Nicolas) maître tapissier couverturer rue de la Clef § alloué, 11 mars 1700; MC/ET/XVII/470
      Petra, Nicolas
    - Tapissier couverturier (alloué) § Contrat pour un an, entre Pierre Bizet, tapissier couverturier, et Nicolas Petra, maître tapissier couverturier, P. Bizet, pour se perfectionner se met comme alloué chez Nicolas Petra. Ce dernier lui donne 15 sous par jour les trois premiers mois et 20 sous les mois restants. L'alloué travaillera de 5 h, du matin et jusqu'à 8 heures du soir, et prendra ses repas dans le quartier., 11 mars 1700; MC/ET/XVII/470
    - Vincent (Claude) maçon à Gentilly près Paris § Vente de maison, 11 mars 1700; MC/ET/XVII/470
      acte de vente; Vincent, Claude
    - Debire (Daniel) marchand tapissier couverturier rue d'Orléans § bail, 12 mars 1700; MC/ET/XVII/470
      bail; Debire, Daniel
    - Tapissier (apprentissage) § Contrat pour 3 ans, entre Anne Cardon, veuve de Pierre Verrier, tapissier aux Gobelins, et Jean Lefebure fils, tapissier ordinaire aux Gobelins, au profit de Benoît Verrier, âgé de 19 ans, fils de Pierre. Entretenu par son maître de bas, souliers, chapeau et habits, loge, nourri et blanchi par sa mère. L'apprenti touchera trois livres 10 s. par Semaine, pendant la 1er année; 4 livres - 2° année;; 100 sous - la 3/e/ année., 22 mars 1700; MC/ET/XVII/470
    - Lefebure (Jean) tapissier hautelicier ordinaire du Roi Hôtel des Gobelins § Constitution, 22 mars 1700; MC/ET/XVII/470
      constitution de rente; Lefebure, Jean
    - Lefebure (Jean) tapissier ordinaire aux Gobelins y demeurant § apprentissage, 22 mars 1700; MC/ET/XVII/470
      contrat d'apprentissage; Lefebure, Jean
    - Levesque (Paul), marchand orfèvre, rue d'Orléans § Déclaration, 23 mars 1700; MC/ET/XVII/470
      déclaration; Levesque, Paul
    - Rochard (Nicolas) maître potier d'étain rue Saint Antoine § rachat, 27 mars 1700; MC/ET/XVII/470
      Rochard, Nicolas
  - Minutes. 1700, mars, mars 1700; MC/ET/XVII/471
    - Constitution de 300 livres de rente de la Ville de Paris, au profit de Antoine Coysevox, sculpteur ordinaire des bâtiments du roi et recteur de l'académie royale, demeurant à l'hôtel royal des Gobelins., 1er mars 1700; MC/ET/XVII/471
    - Du fay (Pierre) relieur et doreur rue des Sept Voies § constitution, 1er mars 1700; MC/ET/XVII/471
      constitution de rente; Du Fay, Pierre
    - Delacroix (Jean) père tapissier du Roi aux Gobelins y demeurant § constitution, 1er mars 1700; MC/ET/XVII/471
      constitution de rente; Delacroix, Jean
    - DELACROIX (Jean), Père Tapissier aux Gobelins. § Constitution, 1er mars 1700; MC/ET/XVII/471
      Delacroix, Jean
    - IMPRIMEUR et LIBRAIRE PAULUS-DUMESNIL (Gilles) § 2 constitutions, 3 mars 1700; MC/ET/XVII/471
      Paulus-Dumesnil, Gilles
    - TAPISSIER (marchand) privilégié LE VASSEUR (Antoine) § Constitution, 3 mars 1700; MC/ET/XVII/471
      constitution de rente; Le Vasseur, Antoine
    - LIBRAIRE (IMPRIMEUR et) PAULUS-DUMESNIL (Gilles) § 2 constitutions, 3 mars 1700; MC/ET/XVII/471
    - PAULUS-DUMESNIL (Gilles) Imprimeur et libraire. § 2 constitutions, 3 mars 1700; MC/ET/XVII/471
    - LE VASSEUR (Antoine) marchand tapissier privilégié § Constitution par .., 3 mars 1700; MC/ET/XVII/471
      Le Vasseur, Antoine
    - Doucet (Joseph) maître maçon; rue Saint Jacques § quittance, 15 mars 1700; MC/ET/XVII/471
      quittance; Doucet, Joseph
    - Boulle (Pierre) ébéniste aux Galeries du Louvre § Constitution, 23 mars 1700; MC/ET/XVII/471
      constitution de rente; Boulle, Pierre
  - Minutes. 1700, mars, mars 1700; MC/ET/XVII/472
    - Delacroix (Jean) tapissier hautelicier ordinaire du Roi aux Gobelins § constitution, 1er mars 1700; MC/ET/XVII/472
    - Robert (Jacques) marchand verrier faïencier place Maubert § Constitution, 3 mars 1700; MC/ET/XVII/472
      constitution de rente; Robert, Jacques
    - Molard (Antoine), menuisier, rue Saint-Jacques § Constitution, 3 mars 1700; MC/ET/XVII/472
      constitution de rente; Molard, Antoine
    - Regnard (François), marchand orfèvre, rue d'Arras § Constitution, 3 mars 1700; MC/ET/XVII/472
      constitution de rente; Regnard, François
  - Minutes. 1700, avril - 1700, mai, avril 1700 - mai 1700; MC/ET/XVII/473
    - Delahaye (Pierre) relieur et doreur à Paris, rue d'Escosse § Mariage de .., 12 avril 1700; MC/ET/XVII/473
      contrat de mariage; Delahaye, Pierre
    - Delahaye (Robin) maître relieur doreur à Paris, rue d'Escosse § Mariage du fils de feu .., 12 avril 1700; MC/ET/XVII/473
      contrat de mariage; Delahaye, Robin
    - Durondel (Philippe, maître peintre, à Paris § Desaveu de la veuve de .., 20 avril 1700; MC/ET/XVII/473
      Durondel, Philippe
    - Fressignaud (Jean Baptiste) tailleur de pierres rue Saint Jacques § Mariage de .., 2 mai 1700; MC/ET/XVII/473
      contrat de mariage; Fressignaud, Jean Baptiste
    - Fressignaud (Mathurin) tailleur de pierres rue Saint Jacques du Haut Pas § Mariage du fils de .., 2 mai 1700; MC/ET/XVII/473
      contrat de mariage; Fressignaud, Mathurin
    - Descourtieux (Jean), marchand orfèvre, Montagne Sainte-Geneviève § Constitution, 3 mai 1700; MC/ET/XVII/473
      constitution de rente; Descourtieux, Jean
    - Le Vasseur (Eloy) relieur et libraire rue d'Escosse § Constitution, 4 mai 1700; MC/ET/XVII/473
      constitution de rente; Le Vasseur, Eloy
    - joaillier (apprentissage) § Contrat pour 3 ans, entre Claude Beguet, maître Chapelier, et Jean Mercier, mercier grossier joaillier, au profit de Philippe Bequet, âgé de 19 ans, fils de Claude. Logé, nourri. Moyennant 100 l., 16 mai 1700; MC/ET/XVII/473
    - relieur doreur de livres (apprentissage) § Contrat pour 3 ans, entre Jacques Cointry, cordonnier, et Jean Clement, maître relieur doreur de livres, au profit de François Cointry, âgé de 13 ans, fils de Jacques, Logé et chauffé, nourri pour la dernière année par son maître s.d.d., 17 mai 1700; MC/ET/XVII/473
    - Clément (Jean) maître relieur doreur de livres rue des Anglais § apprentissage, 17 mai 1700; MC/ET/XVII/473
      contrat d'apprentissage; Clément, Jean
    - Beaufils (Antoine) menuisier à Giroflay § quittance, 18 mai 1700; MC/ET/XVII/473
      quittance; Beaufils, Antoine
    - Levasseur (Nicolas) fondeur Cloître Saint-Jean de Latran § Mariage de .., 20 mai 1700; MC/ET/XVII/473
      contrat de mariage; Levasseur, Nicolas
  - Minutes. 1700, juin - 1700, juillet, juin 1700 - juillet 1700; MC/ET/XVII/474
    - Andrien (Gabriel) menuisier; fg. Saint Marcel § bail à .., 6 juin 1700; MC/ET/XVII/474
      bail; Andrien, Gabriel
    - Strack (Zacharie) maître menuisier en ébène rue du Murier § apprentissage, 7 juin 1700; MC/ET/XVII/474
      contrat d'apprentissage; Strack, Zacharie
    - Menuisier (apprentissage) § Contrat pour 6 ans, entre Pierre Pillier, âgé de 23 ans, qui s'est mise en apprentissage, et Zacharie Strack, maître menuisier en ébène. - Logé, nourri, blanchi. Moyennant 150 livres, 7 juin 1700; MC/ET/XVII/474
      contrat d'apprentissage; Pillier, Pierre; Strack, Zacharie
    - Jollivet (Philippe) maçon privilégié à Paris § Constitution au profit de la veuve de .., 22 juin 1700; MC/ET/XVII/474
      constitution de rente; Jollivet, Philippe
    - Caranda (Henri) maître serrurier rue de Grenelle § Liquidation et contribution, 4 juillet 1700; MC/ET/XVII/474
      Caranda, Henri
    - Herissant (Louis) fils relieur doreur de livres rue Charretière § Mariage de .., 4 juillet 1700; MC/ET/XVII/474
      contrat de mariage; Herissant, Louis
    - Herissant (Louis) maître relieur doreur de livres rue Charretière § Mariage du fils de .., 4 juillet 1700; MC/ET/XVII/474
    - Cailloy (François) ébéniste pourvue du privilège de S.A.R. duc d'Orléans rue Saint André des Arts § Vente de privilège par .., 30 juillet 1700; MC/ET/XVII/474
      acte de vente; Cailloy, François
    - Eurare (François) compagnon ébéniste rue Saint André des Arts § Vente de privilège d'ébéniste à .., 30 juillet 1700; MC/ET/XVII/474
      acte de vente; Eurare, François
  - Minutes. 1700, août - 1700, septembre, août 1700 - septembre 1700; MC/ET/XVII/475
    - Strack (Zacharie) maître menuisier en ébène rue du Murier § bail à .., 2 août 1700; MC/ET/XVII/475
      bail; Strack, Zacharie
    - Bruneau le Jeune (Jean) relieur doreur rue Charretière § apprentissage, 10 août 1700; MC/ET/XVII/475
      contrat d'apprentissage; Bruneau le Jeune, Jean
    - Cottel (Roch) tapissier rue Mouffetard § alloué, 12 août 1700; MC/ET/XVII/475
      Cottel, Roch
    - tapissier (alloué) § Contrat pour 2 ans, entre Madeleine le Paon, femme de Jean Fitte, et Roch Cottel, tapissier, au profit de Marguerite Madeleine de la Fitte, âgée de 19 ans, fille de Jean. Nourrie, logée, blanchie. Moyennant 2500 l., 12 août 1700; MC/ET/XVII/475
    - Devis de maçonnerie fait par Jacques Cudville, entrepreneur de bâtiments, pour le parachèvement d'un bâtiment sis rue de l'Arbalète, pour Mr. Voullant, avocat au parlement, suivant les dessins et ordres (non joints) du sieur Delespine, architecte du roi et juré expert à Paris., 21 août 1700; MC/ET/XVII/475
      devis; Arbalète (rue de l'); Cudville, Jacques; Delespine (M.); Voullant (M.); architecte; avocat au parlement (Ancien Régime); chef d'entreprise
    - Cudville (Jacques) entrepreneur de bâtiments rue Montmartre § devis de maçonnerie, 21 août 1700; MC/ET/XVII/475
      devis; Cudville, Jacques
    - Chevallier (Louis) maître menuisier à Versailles § Quittance, 21 août 1700; MC/ET/XVII/475
      quittance; Chevallier, Louis
    - Cliquet (Jean) maître serrurier à l'endroit ou était autrefois Porte Saint-Marcel § apprentissage, 22 août 1700; MC/ET/XVII/475
      contrat d'apprentissage; Cliquet, Jean
    - Serrurier (apprentissage) § Contrat pour 5 ans, entre Louis Le Roy, Soldat caporal aux gardes françaises, et Jean Cliquet, maître serrurier, au profit de Jacques Le Roy, âgé de 15 ans, fils de Louis. Logé, nourri, Ses parents le feront blanchir s.d.d., 22 août 1700; MC/ET/XVII/475
    - Caillet (Claude) maître tapissier couverturier à Paris § Mariage du fils de feu .., 29 août 1700; MC/ET/XVII/475
      contrat de mariage; Caillet, Claude
    - Fromin (Simon Jacques) maître relieur doreur Rue d'Ecosse § apprentissage, 29 août 1700; MC/ET/XVII/475
      contrat d'apprentissage; Fromin, Simon Jacques
    - relieur doreur (apprentissage) § Contrat pour 5 ans, entre Anne Marie Fromin, veuve P. Cellier, et Simon Jacques Fromin, maître relieur doreur, au profit de Jean Simon Cellier, âgé de 10 ans, fils de Pierre. Logé, nourri, blanchi. s.d.d., 29 août 1700; MC/ET/XVII/475
    - Caillet (Jean) maître tapissier couverturier rue Mouffetard § Mariage de .., 29 août 1700; MC/ET/XVII/475
      contrat de mariage; Caillet, Jean
    - Pitou (Hebert) maître coutelier rue de la Clef § Séparation volontaire, 13 septembre 1700; MC/ET/XVII/475
      Pitou, Hébert
    - Bail à rente pour Jean Bucquet, faiseur d'instruments de musique, sur le pont Marie., 23 septembre 1700; MC/ET/XVII/475
      bail; Marie (pont); facteur d'instruments de musique
    - Devis et marché des ouvrages de menuiserie qu'il faut faire dans un bâtiment sis rue de l'Arbalète, pour Mr. Voullant, avocat au parlement, suivant les dessins et ordres (non joints)du sieur Delespine, architecte du roi et juré expert à Paris., 26 septembre 1700; MC/ET/XVII/475
      devis; marché; Arbalète (rue de l'); Delespine (M.); Voullant (M.); architecte; avocat au parlement (Ancien Régime)
    - Veron (Pierre), maître menuisier, rue des Mauvaises Paroles § Devis et marché, 26 septembre 1700; MC/ET/XVII/475
      devis; marché; Veron, Pierre
    - Dupré (Guillaume) maître menuisier rue Galandre § Bail à .., 27 septembre 1700; MC/ET/XVII/475
      bail; Dupré, Guillaume
    - Cambaut (François) maçon grande rue du fg. Saint-Jacques du Haut Pas § Marché (réparations), 30 septembre 1700; MC/ET/XVII/475
      marché; Cambaut, François
  - Minutes. 1700, octobre - 1700, décembre, octobre 1700 - décembre 1700; MC/ET/XVII/476
    - Du fay (Pierre) maître relieur doreur de livres rue des Sept Voies § apprentissage, 17 octobre 1700; MC/ET/XVII/476
      contrat d'apprentissage; Du Fay, Pierre
    - Gaillard (Charles) maître relieur doreur Rue Charretière § Réquisitoire et description, 18 octobre 1700; MC/ET/XVII/476
      Gaillard, Charles
    - Lefebure (Jean) tapissier en hautelice ordinaire du Roi Hôtel des Gobelins § Testament de .., 27 octobre 1700; MC/ET/XVII/476
      testament; Lefebure, Jean
    - Jollain (Jacques) maître menuisier rue de l'Arbalète § Transaction, 11 novembre 1700; MC/ET/XVII/476
      accord; Jollain, Jacques
    - Inventaire après décès de Jean Lefébure, valet de chambre et tapissier ordinaire du roi, demeurant aux Gobelins. Certaines tapisseries à sujet sont mentionnées. Clavecin, contrebasse de violon dans son étui, théorbe, une guitare., 12 novembre 1700; MC/ET/XVII/476
      Autres dépouillement(s):
      Fichier Histoire de l'art, 1700-1750, études XIII à XXXIX.
      inventaire après décès; Gobelins (manufacture des); officier de la Chambre du roi (Ancien Régime); tapissier
    - Lefebure (Jean) valet de chambre, tapissier ordinaire du Roi aux Gobelins § Inventaire après décès de .., 12 novembre 1700; MC/ET/XVII/476
      inventaire; Lefebure, Jean
    - Bacar (Gilles) tapissier aux Gobelins rue Mouffetard § bail à .., 30 novembre 1700; MC/ET/XVII/476
      bail; Bacar, Gilles
    - Levasseur (Jean) maître serrurier rue Mouffetard § Mariage de .., 5 décembre 1700; MC/ET/XVII/476
      contrat de mariage; Levasseur, Jean
    - DUSCHANGE (Nicolas) Maître Tapissier § Désistement d'office par .., 16 décembre 1700; MC/ET/XVII/476
      Duschange, Nicolas
    - La Roche (Martin) Maçon à Laye § Marché (construction d'un puits), 20 décembre 1700; MC/ET/XVII/476
      marché; La Roche, Martin
    - Lescuyer (Jean) maçon à Rosny-sous-Bois § obligation, 31 décembre 1700; MC/ET/XVII/476
      obligation; Lescuyer, Jean
    - Planié (Jean) maître maçon rue des Francs Bourgeois § bail par .., 23 novembre 1710; MC/ET/XVII/476
      bail; Planié, Jean
  - Minutes. 1701, janvier - 1701, 20 avril, janvier 1701 - 20 avril 1701; MC/ET/XVII/477
    - Lepecque Michel, menuisier, rue Mouffetard § Séparation volontaire, 2 janvier 1701; MC/ET/XVII/477
      Lepecque, Michel
    - Mariage de Toussaint Bauviolle, peintre, demeurant rue Charretière en présence de Louis Bauviolle, son père, maître peintre, et de Pierre Louis, son frère, peintre., 9 janvier 1701; MC/ET/XVII/477
      contrat de mariage; Chartière (rue); Bauviolle, Louis; Bauviolle, Pierre Louis; Bauviolle, Toussaint; peintre; peintre
    - Bacor (Gilles) tapissier rue Mouffetard § transport de bail, 13 janvier 1701; MC/ET/XVII/477
      bail; Bacor, Gilles
    - Merigot (Pierre), maître menuisier, à Villeneuve-St-Georges § Procuration, 13 janvier 1701; MC/ET/XVII/477
      procuration; Merigot, Pierre
    - Lorain (Jean) maçon au village de Laye § titre nouvel, 23 janvier 1701; MC/ET/XVII/477
      titre nouvel; Lorain, Jean
    - Dans le cadre d'une vente de bibliothèque, mémoire et description des livres de la bibliothèque de défunt Gabriel de Flecelles, prêtre docteur en théologie de la société de Sorbonne., 24 janvier 1701; MC/ET/XVII/477
      Fichier Bibliothèques XVIe-XVIIIe siècles, par Claire Béchu, Marie-Antoinette Fleury, Madeleine Jurgens, Xenia Pamfilova, 1953-1996 (fichier papier entièrement dématérialisé; voir contexte dans le Plan d’orientation général - Notaires de Paris, guides thématiques du Minutier).
      Date de création de la notice: 2012
      acte de vente; inventaire; Flecelles, Gabriel de; prêtre; docteur d'université
    - Cordier (Claude) marchand joaillier quai des Orfèvres § Transaction, 3 février 1701; MC/ET/XVII/477
      accord; Cordier, Claude
    - Cordier (Louis), marchand orfèvre de présent, à Macon § Transaction, 3 février 1701; MC/ET/XVII/477
      accord; Cordier, Louis
    - Cordier (Antoine), orfèvre, quai des Orfèvres § Transaction, 3 février 1701; MC/ET/XVII/477
      accord; Cordier, Antoine
    - Deschamps (Denis) maître menuisier rue des Fossoyeurs § apprentissage, 14 février 1701; MC/ET/XVII/477
      contrat d'apprentissage; Deschamps, Denis
    - Menuisier (apprentissage) § Contrat pour 6 ans, entre François Cordier, âgé de 23 ans, et Denis Deschamps, maître menuisier, qui accepte Fr. Cordier pour son apprenti. Logé et nourri, moyennant 90 livres, 14 février 1701; MC/ET/XVII/477
      contrat d'apprentissage; Cordier, François; Deschamps, Denis; Cordier, Fr.
    - Hutreau (Jean) Sculpteur à Chémery sur Barre § Obligation rapportée, 22 février 1701; MC/ET/XVII/477
      obligation; Hutreau, Jean
    - Langlois (Etienne) maître et marchand tapissier couverturier rue d'Orléans § Constitution, 24 février 1701; MC/ET/XVII/477
      constitution de rente; Langlois, Etienne
    - Langlois (François) maître et marchand tapissier rue d'Orléans § Constitution, 24 février 1701; MC/ET/XVII/477
      constitution de rente; Langlois, François
    - Boucher (Claude) marchand mercier joaillier sur le pont § Transport de bail et vente, 7 mars 1701; MC/ET/XVII/477
      acte de vente; bail; Boucher, Claude
    - Verdier (Guillaume), peintre, rue Gît-le-Coeur § bail à .., 7 mars 1701; MC/ET/XVII/477
      bail; Verdier, Guillaume
    - Morize (Jean) Marchand mercier joaillier Grande rue Mouffetard § Transport de bail et vente, 7 mars 1701; MC/ET/XVII/477
      acte de vente; bail; Morize, Jean
    - Lefebure (Jean) tapissier et valet de chantel ordinaire du Roi aux Gobelins § procuration de l'héritier de .. et Procuration du même - 26 février 1701, 14 mars 1701; MC/ET/XVII/477
      procuration; Lefebure, Jean
    - Racicot (Antoine) maître Serrurier au lieu dit du Petit Champ § alloué, 15 mars 1701; MC/ET/XVII/477
      Racicot, Antoine
    - Bradel (Pierre) marchand libraire et relieur La Cour des Boeufs § reconnaissance et convention, 15 mars 1701; MC/ET/XVII/477
      reconnaissance; Bradel, Pierre
    - Hammerville (Jean) maître relieur doreur rue des Sept Voies § reconnaissance et convention (remise à .. des outils de la profession de relieur avec un état de ces outils), 15 mars 1701; MC/ET/XVII/477
      reconnaissance; Hammerville, Jean
    - Quittance d'emploi et devis des ouvrages de maçonnerie, couverture etc .. qu'il convient de faire pour la construction d'un bâtiment pour Mr. Paré, sis rue Verderet, suivant les plans et élévations (non joints) faits par Jacques Miché, architecte juré expert entrepreneur de bâtiments, demeurant rue du Mûrier., 18 mars 1701; MC/ET/XVII/477
      quittance; devis; Mûrier (rue du); Verderet (rue); Miché, Jacques; Paré (M.); architecte; chef d'entreprise
    - Titre nouvel passé par Philippe Caffiéri sculpteur ordinaire des bâtiments du roi, demeurant rue des Fossés des Pères-de la Doctrine-Chrétienne., 19 mars 1701; MC/ET/XVII/477
      titre nouvel; Fossés (rue des); Pères-de-la-Doctrine-Chrétienne (rue des); Caffiéri, Philippe (1634-1716); sculpteur
    - Ferret (Robert) maître relieur doreur Cour d'Albert § Compte et quittance, 19 mars 1701; MC/ET/XVII/477
      quittance; Ferret, Robert
    - Blocquet (Christophe), peintre et doreur, à Arras § Mariage du fils de feu .., 20 mars 1701; MC/ET/XVII/477
      contrat de mariage; Blocquet, Christophe
    - Jans (Jean) tapissier hautelicier ordinaire du Roi Hôtel des Gobelins § procuration, 29 mars 1701; MC/ET/XVII/477
      procuration; Jans, Jean
    - Benard (Jean) serrurier rue Charretière § transaction, 10 avril 1701; MC/ET/XVII/477
      accord; Benard, Jean
    - Lefebure (Jean) Valet de chambre, pensionnaire du Roi et tapissier aux Gobelins § procuration et Mariage de la fille du feu Jean Lefebure, tapissier du Roi, auquel assiste .., 12 avril 1701; MC/ET/XVII/477
      procuration; contrat de mariage; Lefebure, Jean